xaMwipuravu
xaMwipuragalYu
xaMwipuravannu
xaMwipuragalYannu
xaMwipuraxiMxa
xaMwipuragalYiMxa
xaMwipurakkeV
xaMwipuragalYigeV
xaMwipuraxiMxa
xaMwipuragalYiMxa
xaMwipuraxa
xaMwipuragalYa
xaMwipuraxalli
xaMwipuragalYalli
xaMwipurave
xaMwipuragalYe
xaMwipurakkoskara
xaMwipuragalYigoskara
xaMwipurakkoskara
xaMwipuragalYigoskara
xaMwipurakkAgi
xaMwipuragalYigAgi
xaMwipurakkAgi
xaMwipuragalYigAgi
xaMwipurakkosuga
xaMwipuragalYigosuga
xaMwipurakkosuga
xaMwipuragalYigosuga
xaMwipurakkiMwa
xaMwipuragalYigiMwa
xaMwipuraxaMweV
xaMwipuragalYaMweV
xaMwipuraxaMwa
xaMwipuragalYaMwa
xaMwipuraxaMwaha
xaMwipuragalYaMwaha
xaMwipuraxoVdaneV
xaMwipuragalYoVdaneV
xaMwipuraxoVMxigeV
xaMwipuragalYoVMxigeV
xaMwipuravA
xaMwipuravU
xaMwipuravo
xaMwipuravo
xaMwipuravo
xaMwipurave
xaMwipurave
xaMwipurave
xaMwipuravannA
xaMwipuravannU
xaMwipuravanno
xaMwipuravanno
xaMwipuravanno
xaMwipuravanne
xaMwipuravanne
xaMwipuravanne
xaMwipuraxiMxalA
xaMwipuraxiMxalU
xaMwipuraxiMxalo
xaMwipuraxiMxalo
xaMwipuraxiMxalo
xaMwipuraxiMxale
xaMwipuraxiMxale
xaMwipuraxiMxale
xaMwipurakkA
xaMwipurakkU
xaMwipurakko
xaMwipurakko
xaMwipurakko
xaMwipurakke
xaMwipurakke
xaMwipurakke
xaMwipuraxiMxalA
xaMwipuraxiMxalU
xaMwipuraxiMxalo
xaMwipuraxiMxalo
xaMwipuraxiMxalo
xaMwipuraxiMxale
xaMwipuraxiMxale
xaMwipuraxiMxale
xaMwipuraxalliyA
xaMwipuraxalliyU
xaMwipuraxalliyo
xaMwipuraxalliyo
xaMwipuraxalliyo
xaMwipuraxalliye
xaMwipuraxalliye
xaMwipuraxalliye
xaMwipuragalYA
xaMwipuragalYU
xaMwipuragalYo
xaMwipuragalYo
xaMwipuragalYo
xaMwipuragalYe
xaMwipuragalYe
xaMwipuragalYe
xaMwipuragalYannA
xaMwipuragalYannU
xaMwipuragalYanno
xaMwipuragalYanno
xaMwipuragalYanno
xaMwipuragalYanne
xaMwipuragalYanne
xaMwipuragalYanne
xaMwipuragalYiMxalA
xaMwipuragalYiMxalU
xaMwipuragalYiMxalo
xaMwipuragalYiMxalo
xaMwipuragalYiMxalo
xaMwipuragalYiMxale
xaMwipuragalYiMxale
xaMwipuragalYiMxale
xaMwipuragalYigA
xaMwipuragalYigU
xaMwipuragalYigo
xaMwipuragalYigo
xaMwipuragalYigo
xaMwipuragalYige
xaMwipuragalYige
xaMwipuragalYige
xaMwipuragalYiMxalA
xaMwipuragalYiMxalU
xaMwipuragalYiMxalo
xaMwipuragalYiMxalo
xaMwipuragalYiMxalo
xaMwipuragalYiMxale
xaMwipuragalYiMxale
xaMwipuragalYiMxale
xaMwipuragalYallA
xaMwipuragalYallU
xaMwipuragalYallo
xaMwipuragalYallo
xaMwipuragalYallo
xaMwipuragalYalle
xaMwipuragalYalle
xaMwipuragalYalle
xaMwipurakkoskaravA
xaMwipurakkoskaravU
xaMwipurakkoskaravo
xaMwipurakkoskaravo
xaMwipurakkoskaravo
xaMwipurakkoskarave
xaMwipurakkoskarave
xaMwipurakkoskarave
xaMwipurakkoskaravA
xaMwipurakkoskaravU
xaMwipurakkoskaravo
xaMwipurakkoskaravo
xaMwipurakkoskaravo
xaMwipurakkoskarave
xaMwipurakkoskarave
xaMwipurakkoskarave
xaMwipurakkAgiyA
xaMwipurakkAgiyU
xaMwipurakkAgiyo
xaMwipurakkAgiyo
xaMwipurakkAgiyo
xaMwipurakkAgiye
xaMwipurakkAgiye
xaMwipurakkAgiye
xaMwipurakkAgiyA
xaMwipurakkAgiyU
xaMwipurakkAgiyo
xaMwipurakkAgiyo
xaMwipurakkAgiyo
xaMwipurakkAgiye
xaMwipurakkAgiye
xaMwipurakkAgiye
xaMwipurakkosugavA
xaMwipurakkosugavU
xaMwipurakkosugavo
xaMwipurakkosugavo
xaMwipurakkosugavo
xaMwipurakkosugave
xaMwipurakkosugave
xaMwipurakkosugave
xaMwipurakkosugavA
xaMwipurakkosugavU
xaMwipurakkosugavo
xaMwipurakkosugavo
xaMwipurakkosugavo
xaMwipurakkosugave
xaMwipurakkosugave
xaMwipurakkosugave
xaMwipurakkiMwalA
xaMwipurakkiMwalU
xaMwipurakkiMwalo
xaMwipurakkiMwalo
xaMwipurakkiMwalo
xaMwipurakkiMwale
xaMwipurakkiMwale
xaMwipurakkiMwale
xaMwipuraxaMweVyA
xaMwipuraxaMweVyU
xaMwipuraxaMweVyo
xaMwipuraxaMweVyo
xaMwipuraxaMweVyo
xaMwipuraxaMweVye
xaMwipuraxaMweVye
xaMwipuraxaMweVye
xaMwipuraxoVdaneVyA
xaMwipuraxoVdaneVyU
xaMwipuraxoVdaneVyo
xaMwipuraxoVdaneVyo
xaMwipuraxoVdaneVyo
xaMwipuraxoVdaneVye
xaMwipuraxoVdaneVye
xaMwipuraxoVdaneVye
xaMwipuraxoVMxigeVyA
xaMwipuraxoVMxigeVyU
xaMwipuraxoVMxigeVyo
xaMwipuraxoVMxigeVyo
xaMwipuraxoVMxigeVyo
xaMwipuraxoVMxigeVye
xaMwipuraxoVMxigeVye
xaMwipuraxoVMxigeVye
xaMwipuragalYigoskaravA
xaMwipuragalYigoskaravU
xaMwipuragalYigoskaravo
xaMwipuragalYigoskaravo
xaMwipuragalYigoskaravo
xaMwipuragalYigoskarave
xaMwipuragalYigoskarave
xaMwipuragalYigoskarave
xaMwipuragalYigoskaravA
xaMwipuragalYigoskaravU
xaMwipuragalYigoskaravo
xaMwipuragalYigoskaravo
xaMwipuragalYigoskaravo
xaMwipuragalYigoskarave
xaMwipuragalYigoskarave
xaMwipuragalYigoskarave
xaMwipuragalYigAgiyA
xaMwipuragalYigAgiyU
xaMwipuragalYigAgiyo
xaMwipuragalYigAgiyo
xaMwipuragalYigAgiyo
xaMwipuragalYigAgiye
xaMwipuragalYigAgiye
xaMwipuragalYigAgiye
xaMwipuragalYigAgiyA
xaMwipuragalYigAgiyU
xaMwipuragalYigAgiyo
xaMwipuragalYigAgiyo
xaMwipuragalYigAgiyo
xaMwipuragalYigAgiye
xaMwipuragalYigAgiye
xaMwipuragalYigAgiye
xaMwipuragalYigosugavA
xaMwipuragalYigosugavU
xaMwipuragalYigosugavo
xaMwipuragalYigosugavo
xaMwipuragalYigosugavo
xaMwipuragalYigosugave
xaMwipuragalYigosugave
xaMwipuragalYigosugave
xaMwipuragalYigosugavA
xaMwipuragalYigosugavU
xaMwipuragalYigosugavo
xaMwipuragalYigosugavo
xaMwipuragalYigosugavo
xaMwipuragalYigosugave
xaMwipuragalYigosugave
xaMwipuragalYigosugave
xaMwipuragalYigiMwalA
xaMwipuragalYigiMwalU
xaMwipuragalYigiMwalo
xaMwipuragalYigiMwalo
xaMwipuragalYigiMwalo
xaMwipuragalYigiMwale
xaMwipuragalYigiMwale
xaMwipuragalYigiMwale
xaMwipuragalYaMweVyA
xaMwipuragalYaMweVyU
xaMwipuragalYaMweVyo
xaMwipuragalYaMweVyo
xaMwipuragalYaMweVyo
xaMwipuragalYaMweVye
xaMwipuragalYaMweVye
xaMwipuragalYaMweVye
xaMwipuragalYoVdaneVyA
xaMwipuragalYoVdaneVyU
xaMwipuragalYoVdaneVyo
xaMwipuragalYoVdaneVyo
xaMwipuragalYoVdaneVyo
xaMwipuragalYoVdaneVye
xaMwipuragalYoVdaneVye
xaMwipuragalYoVdaneVye
xaMwipuragalYoVMxigeVyA
xaMwipuragalYoVMxigeVyU
xaMwipuragalYoVMxigeVyo
xaMwipuragalYoVMxigeVyo
xaMwipuragalYoVMxigeVyo
xaMwipuragalYoVMxigeVye
xaMwipuragalYoVMxigeVye
xaMwipuragalYoVMxigeVye
